臺灣基隆地方法院民事裁定  
110年度補字第3號
原      告  蔡凌宗  


被      告  吳麗玲  
            吳旭志  

            吳旭明  
            劉春來  
上列當事人間請求分割共有物事件，本院裁定如下：
    主  文
本件訴訟標的之價額核定為新臺幣伍拾捌萬肆仟元。
原告至遲應於前開核定訴訟標的價額之裁定確定後五日內，向本
院補繳第一審裁判費新臺幣陸仟參佰玖拾元。如逾期未補繳，即
以裁定駁回其訴。
    理  由
一、按訴訟標的之價額，由法院核定。核定訴訟標的之價額，以
    起訴時之交易價額為準。民事訴訟法第77條之1第1項、第2
    項前段分別定有明文。又按共有物或公同共有物分割之訴，
    其訴訟標的之價額，以原告因分割所受利益之客觀價額為準
    （司法院32年院字第2500號解釋參照）。
二、原告起訴主張坐落基隆市○○區○○段○○段00000○00000○000000
    地號土地及423建號建物（下稱系爭不動產）為兩造共有，
    請求變價分割，其訴訟標的價額應以原告因分割所受利益之
    價額為準。查系爭不動產經本院公開拍賣，原告於民國109
    年5月13日聲明以債權額抵繳價金新臺幣（下同）584,000元
    取得所有權，有原告所提土地及建物所有權狀、本院109年1
    1月16日基院麗108司執良字第7261號不動產權利移轉證明等
    件影本可憑，則原告因分割所受利益之客觀價額為584,000
    元，本件訴訟標的之價額爰核定為584,000元。
三、按因財產權而起訴，其訴訟標的之金額或價額在新臺幣十萬
    元以下部分，徵收一千元；逾十萬元至一百萬元部分，每萬
    元徵收一百元；逾一百萬元至一千萬元部分，每萬元徵收九
    十元；逾一千萬元至一億元部分，每萬元徵收八十元；逾一
    億元至十億元部分，每萬元徵收七十元；逾十億元部分，每
    萬元徵收六十元；其畸零之數不滿萬元者，以萬元計算，民
    事訴訟法第77條之13定有明文。又依「臺灣高等法院民事訴
    訟、非訟事件、強制執行費用提高徵收數額標準」規定，訴
    訟標的之金額或價額逾十萬元部分，加徵原定數額十分之一
    。本件訴訟標的之價額為584,000元，應徵收第一審裁判費6
    ,390元。
四、當事人對於本院核定訴訟標的價額之裁定，得於10日內抗告
    ，故原告至遲應於本院前開核定訴訟標的價額之裁定確定後
    5日內，向本院補繳第一審裁判費6,390元。如逾期未補繳，
    即以裁定駁回其訴。
五、依民事訴訟法第77條之1、第249條第1項但書規定，裁定如
    主文。
中　　華　　民　　國　　110 　年　　1 　　月　　7 　　日
                  民事庭法　官　陳湘琳
以上正本係照原本作成。
如不服本裁定關於核定訴訟標的價額部分，應於送達後10日內向
本院提出抗告狀，並繳納抗告費新臺幣 1,000元；其餘關於命補
繳裁判費部分，不得抗告。
中　　華　　民　　國　　110 　年　　1 　　月　　7 　　日
                        書記官　林亭如